【裁判字號】    90,台上,1600
【裁判日期】    900316
【裁判案由】    違反兒童及少年性交易防制條例
【裁判全文】
最高法院刑事判決                                九十年度台上字第一六○○號
    上  訴  人  甲○○
    選任辯護人  黃翎芳律師
右上訴人因違反兒童及少年性交易防制條例案件，不服臺灣高等法院臺中分院中華民
國八十七年十二月三十日第二審判決（八十七年度少連上訴字第一六四號，起訴案號
：臺灣臺中地方法院檢察署八十七年度偵字第一六二九○號），提起上訴，本院判決
如左：
    主  文
原判決撤銷，發回臺灣高等法院臺中分院。
    理  由
本件原判決認定上訴人甲○○意圖營利，復基於概括犯意，自民國八十七年七月八日
起，在台中市○○街一九四之二號七樓經營個人應召站，並於自由時報第五十三版刊
登以「個人護膚，早十時起至凌晨，預約0000000 」為內容之廣告，引誘使人與之為
猥褻或姦淫之性交易，每次猥褻（即按摩客人性器官至射精為止，俗稱之半套）代價
為新台幣（下同）一千六百元，姦淫（即俗稱之全套）代價三千元。嗣於同年月十五
日，在上址，與一名客人為姦淫性交易。至同年月三十一日下午五時三十分許，警員
喬裝客人在上址與上訴人洽談性交易時，為警當場查獲等情，因將第一審諭知上訴人
無罪之判決撤銷，改判論處上訴人連續利用報紙刊登廣告，引誘使人為性交易罪刑（
處有期徒刑一年一月，緩刑三年），固非無見。
惟查：（一）刑事訴訟為發現實質之真實，採直接審理及言詞審理主義，故證據資料
必須經由法院以直接審理之方式加以調查。又除法律另有規定者外，證人必須到庭以
言詞為陳述，如未親身到庭，僅提出書面以代陳述者，即與刑事訴訟法係採直接審理
及言詞審理之本旨有違，依刑事訴訟法第一百五十九條規定，該代替陳述之文書，自
不始得採為判決之依據。卷附警員葉○○出具之報告書，其內容係記載葉○○親身喬
裝客人撥打0000000號電話與上訴人洽談性交易之過程及查獲上訴人之經過，該報告
顯係葉○○基於親身經歷與聞之事實作成，葉○○自係居於證人地位，該報告則屬證
人之書面陳述，原審未傳訊葉○○到庭為言詞之陳述，以直接審理之方式對此項證據
加以調查，即遽爾採納該報告書作為論處上訴人罪刑之證據資料，於法有違。
（二）有罪之判決書，應於理由內記載認定犯罪事實所憑之證據及其認定之理由，刑
事訴訟法第三百十條第一款定有明文。又修正前兒童及少年性交易防制條例第二十九
條所謂「引誘」，係指原無為性交易意思之人，因行為人之勸導誘惑，始決意為之者
而言，如其人原即有為性交易之意，其遂行性交易之行為，既非行為人勸導引誘使然
，自與上開法條所稱之引誘要件不合。原判決事實欄雖認定：「上訴人基於概括犯意
，自八十七年七月八日起，在台中市○○街一九四之二號七樓經營個人應召站，並於
自由時報第五十三版刊登以『個人護膚，早十時起至凌晨，預約0000000 』為內容之
廣告，引誘使人與之為猥褻或姦淫之性交易」，但理由內郤未說明憑何證據認定與上
訴人為性交易者，係因上訴人之引誘使然，其遽爾論處上訴人前開罪責，難謂適法。
以上，或係上訴意旨所指摘，或為本院得依職權調查之事項，應認原判決有撤銷發回
之原因。又上訴人行為後，兒童及少年性交易防制條例第二十九條之法定刑業於八十
八年六月二日公布修正為五年以下有期徒刑，得併科新台幣一百萬元以下罰金，案經
發回，應注意比較適用，附此明。
據上論結，應依刑事訴訟法第三百九十七條、第四百零一條，判決如主文。
中      華      民      國     九十     年      三      月     十六     日
                              最高法院刑事第一庭
                                  審判長法官  施  文  仁
                                        法官  張  淳  淙
                                        法官  林  永  茂
                                        法官  蕭  仰  歸
                                        法官  賴  忠  星
      右正本證明與原本無異
                                              書  記  官
中      華      民      國     九十     年      三      月    二十一    日
                                                                      Ｚ

司法院資訊處製作；財團法人民間司法改革基金會備份。
